【裁判字號】    92,易,658
【裁判日期】    920918
【裁判案由】    妨害自由等
【裁判全文】
臺灣桃園地方法院刑事判決                          九十二年度易字第六五八號
    公  訴  人  臺灣桃園地方法院檢察署檢察官
    被      告  甲○○
右列被告因妨害自由等案件，經檢察官提起公訴（九十年度偵字第一五八九八號），
本院判決如左：
    主  文
甲○○以強暴妨害人行使權利，處拘役伍拾日，如易科罰金，以佰元折算壹日。緩
刑貳年。
    事  實
一、甲○○係達觀山爺亨實業有限公司之負責人，於民國九十年一月五日自丁○○受
    讓桃園縣復興鄉○○段一０一三號原住民保留地之耕作權，因認丙○○所有供擺
    放器具、販賣水蜜桃之竹屋一棟係搭蓋於其保留地上，經促請丙○○拆遷未果，
    竟基於妨害人行使權利之犯意，於九十年六月二日二十一時許，夥同不知情之工
    人，駕駛挖土機將造景用之巨石堆放該竹屋門口，使丙○○出入不便，而以此強
    暴方式，妨害丙○○使用該竹屋經營生意之權利，迄九十年八月五日十六時十五
    分許丁○○拆毀該竹屋前，甲○○始將巨石移走（丁○○毀損部分，另行審結）
    。
二、案經丙○○訴請桃園縣警察局大溪分局報告臺灣桃園地方法院檢察署檢察官偵查
    起訴。
    理  由
一、訊據被告甲○○矢口否認涉有妨害自由之犯行，辯稱：伊並未堆放巨石於證人丙○○該竹屋周圍，亦未指使他人堆放，係老闆黃柏琨要伊不要否認石頭係伊堆放
    云云，惟查：右揭犯罪事實，業據證人即被害人丙○○指訴綦詳，並經證人即丙○○之配偶乙○○到庭證述：伊當日在該竹屋做生意至下午五時二十分許收攤回
    家，因遺忘物品，與證人丙○○返回竹屋拿取時，見被告與不知名人士四名，用
    一部挖土機及一部很大的車子，堆放巨石在該竹屋四周，其餘地方均未堆放，石
    頭很大，人過不去等語屬實，復有現場照片四張附卷可稽，而依上開照片所示，
    堆放前揭竹屋之巨石排列井然有序，且將該竹屋之出入門戶圈圍阻擋，已足使證
    人丙○○出入不便，而妨礙其使用該竹屋經營生意之權利，被告所辯：未堆放巨
    石云云，不惟與上開事證不符，且其於偵查及本院初訊時即供承有堆放巨石等語
    不輟，足見其上開所辯，顯係事後卸責之詞，要難採信。是本件事證明確，被告
    犯行堪以認定，應予依法論科。
二、核被告甲○○所為，係犯刑法第三百零四條第一項之強制罪。爰審酌被告犯罪之
    動機、目的、手段、犯罪所生之危害、犯罪後之態度等一切情狀，量處如主文所
    示之刑，並諭知易科罰金之折算標準，以示懲儆。又被告前未曾受有期徒刑以上
    刑之宣告，有本院被告全國前案紀錄表一紙在卷為憑，且事發後已與證人丙○○
    和解，業據該證人丙○○陳明在卷，復有和解書一件附卷足憑，經此科刑教訓，
    當已知所警惕，應無再犯之虞，本院認所科之刑以暫不執行為適當，併予宣告緩
    刑二年，以啟自新。
三、被告丁○○被訴毀損部分，另行審結。
據上論斷，應依刑事訴訟法第二百九十九條第一項前段，刑法第三百零四條第一項、
第四十一條第一項前段、第七十四條第一款，罰金罰鍰提高標準條例第一條前段、第
二條，判決如主文。
本案經檢察官柯怡如到庭執行職務。
中      華      民      國    九十二    年      九      月     十八     日
                                臺灣桃園地方法院刑事第十一庭
                                    法  官    丁  俊  成
右正本證明與原本無異。
如不服本判決，應於判決送達後十日內向本院提出上訴狀( 應附繕本 )，上訴於臺灣
高等法院。
                                    書記官    簡  慧  瑛
中      華      民      國    九十二    年      九      月     十八     日
附錄本案論罪科刑依據之法條：
刑法第三百零四條：
以強暴、脅迫使人行無義務之事或妨害人行使權利者，處三年以下有期徒刑、拘役或
三百元以下罰金。
前項之未遂犯罰之。


司法院資訊處製作；財團法人民間司法改革基金會備份。
